臺灣臺南地方法院刑事判決　　　　　　　95年度訴字第1821號
公　訴　人　臺灣臺南地方法院檢察署檢察官
被　　　告　丙○○
　　　　　　　　　　　)
指定辯護人　本院公設辯護人　甲○○
上列被告因違反槍砲彈藥刀械管制條例案件，經檢察官提起公訴
（95年度偵字第15741號），本院判決如下：
    主  文
丙○○未經許可，持有可發射子彈具有殺傷力之改造手槍，處有
期徒刑年貳月，併科罰金新臺幣壹拾萬元，罰金如易服勞役，
以新臺幣壹仟元折算壹日。扣案仿BERETTA92FS型改造手槍貳枝
（含彈匣貳個，槍枝編號0000000000號、0000000000號）、土造
子彈伍顆，均沒收；又未經許可，持有改造子彈，處有期徒刑肆
月，併科罰金新臺幣貳萬元，罰金如易服勞役，以新臺幣壹仟元
折算壹日。應執行有期徒刑年肆月，併科罰金新臺幣壹拾壹萬
元，罰金如易服勞役，以新臺幣壹仟元折算壹日。扣案仿BERETT
A92FS型改造手槍貳枝（含彈匣貳個，槍枝編號0000000000號、0
000000000號）、土造子彈伍顆，均沒收。
    事  實
一、丙○○於民國94年初，在臺南市○○區○○街之理想社區，
    以新臺幣（下同）9萬元代價，向綽號「阿清」之男子，購
    入具殺傷力仿BERETTA廠92FS型半自動手槍製造並換裝土造
    金屬槍管而成之改造手槍2枝（含彈匣2個，槍枝編號000000
    0000號、0000000000號），及供上述手槍用具殺傷力改造子
    彈10顆，隨即未經許可而無故持有上開槍、彈，並於同年初
    持往臺南縣新化鎮山區，試射1發子彈。迨95年7月9日凌晨4
    時許，丙○○因與其乾妹妹爭吵而攜帶1枝改造手槍及5發子
    彈，至臺南市○○區○○路27巷1弄17號，朝地面射擊1槍。
    員警接獲報案趕赴現場查處，於同日上午5時5分許，在臺南
    市○○區○○路286號前查獲，在董某所駕駛之5160-LV號自
    用小客車右前座及右後座各起出改造手槍1把，每把槍內各
    裝有子彈4發，隨後又在案發現場另起獲擊發過之彈頭1顆。
二、丙○○上揭犯行經查獲後，仍不知警惕，又未經許可而無故
    持有具殺傷力之改造子彈1顆，於95年10月26日上午9時30分
    許，在臺南市○○區○○路2段93巷64號住處，為警查獲扣
    案。
三、案經臺南市警察局第二分局、臺南縣警察局分別報請臺灣臺
    南地方法院檢察署檢察官偵查起訴。
    理  由
一、訊據被告丙○○就上開犯罪事實，業於警偵訊中及本院審理
    時坦承不諱，並有扣案槍、彈及現場照片40張可證，被告自
    白核與事實相符。同時扣案槍、彈經送內政部警政署刑事警
    察局鑑驗結果為：(一)認該槍枝（槍枝編號0000000000號、00
    00000000號）係仿BERETTA廠92FS型半自動手槍製造之槍枝
    ，換裝土造金屬槍管而成之改造手槍，機械性能良好，可供
    擊發適用子彈，認具殺傷力。送鑑改造90手槍子彈8顆，認
    均係具直徑9.0mm金屬彈頭之土造子彈，採樣3顆試射，均可
    擊發，認具殺傷力。有內政部警政署刑事警察局95年8月30
    日刑鑑字第0950111 156號槍彈鑑定書1紙可稽。(二)送鑑子彈
    1顆，認係土造子彈（具直徑7.8mm金屬彈頭），經實際試射
    ，可擊發，認具殺傷力。此亦有內政部警政署刑事警察局95
    年12月5日刑鑑字第0950167232號槍彈鑑定書1紙可稽。事證
    明確，被告犯行足堪認定，應依法論科。
二、核被告丙○○所為，係犯槍砲彈藥刀械管制條例第8條第4項
    之未經許可持有具殺傷力之改造手槍罪，及同條例第12條第
    4項之未經許可持有子彈罪。又按持有槍彈罪，其持有之繼
    續，為行為之繼續，而非狀態之繼續，亦即一經未經許可持
    有槍彈，該罪雖告成立，但其完結，須繼續至持有行為終了
    時為止。被告犯罪事實一部分未經許可持有具殺傷力之槍枝
    及子彈行為雖起自94年初，乃繼續至95年7月9日為警查獲時
    始終了，故自應適用94年1月28日修正生效後之槍砲彈藥刀
    械管制條例，而無新舊法比較之問題。再犯罪事實一部分被
    告同時持有2枝改造手槍及多顆子彈之行為，屬一行為觸犯
    數罪名之想像競合犯，應依刑法第55條規定，從一重依持有
    改造手槍罪處斷。而犯罪事實二部分則單獨成立槍砲彈藥刀
    械管制條例第12條第4項之持有子彈罪。爰審酌被告素行、
    生活狀況、智識程度，犯罪之動機、目的、對社會治安危害
    尚輕，且始終坦承犯行，態度尚稱良好等一切情狀，分別量
    處如主文所示之刑，再就併科罰金部分諭知易服勞役之折算
    標準，並定其應執行刑，以資懲儆。另扣案具殺傷力之改造
    手槍2枝及子彈5顆（未試射）均屬違禁物，應併宣告沒收。
    至於犯罪事實一扣案子彈3顆及犯罪事實二扣案子彈1顆，經
    試射後已不具殺傷力，故不諭知沒收，併予敘明。
三、據上論斷，應依刑事訴訟法第299條第1項前段，槍砲彈藥刀
    械管制條例第8條第4項、第12條第4項，刑法第11條前段、
    第55條、第42條第3項、第51條第5款、第38條第1項第1款，
    判決如主文。
本案經檢察官乙○○到庭執行職務。
中　　華　　民　　國　　96　　年　　3 　　月　　15　　日
　　　　　　　刑事第八庭    審判長法  官　彭喜有
　　　　　　　　　　　　　　      法　官　王慧娟
　　　　　　　　　　　　　　      法　官　李東柏
以上正本證明與原本無異。
如不服本判決，應於判決送達後10日內，向本院提出上訴狀。
                                  書記官  黃傳鈞
中　　華　　民　　國　　96　　年　　3 　　月　　16　　日
附錄本案論罪科刑法條全文
槍砲彈藥刀械管制條例第8條第4項：
未經許可，持有、寄藏或意圖販賣而陳列第1項所列槍枝者，處3
年以上10年以下有期徒刑，併科新臺幣700萬元以下罰金。
槍砲彈藥刀械管制條例第12條第4項：
未經許可，持有、寄藏或意圖販賣而陳列子彈者，處5年以下有
期徒刑，併科新台幣300萬元以下罰金。
